【裁判字號】    99,國簡上,3
【裁判日期】    990831
【裁判案由】    國家賠償
【裁判全文】
臺灣板橋地方法院民事判決             99年度國簡上字第3號
上  訴  人  財團法人首創文教基金會
法定代理人  丁○○
被上訴人    台北縣政府工務局
法定代理人  戊○○
訴訟代理人  壬○○
            己○○
            庚○○
上列當事人間請求國家賠償事件，上訴人對於中華民國99年4月
13日本院板橋簡易庭98年度板國簡字第9號第一審判決提起上訴
，本院於99年8月18日言詞辯論終結，判決如下：
    主  文
上訴駁回。
第二審訴訟費用由上訴人負擔。
   事實及理由
壹、程序上理由
    依國家賠償法請求損害賠償時，應先以書面向賠償義務機關
    請求之。賠償義務機關對於前項請求，應即與請求權人協議
    。協議成立時，應作成協議書，該項協議書得為執行名義。
    賠償義務機關拒絕賠償，或自提出請求之日起逾30日不開始
    協議，或自開始協議之日起逾60日協議不成立時，請求權人
    得提起損害賠償之訴，國家賠償法第10條第1項、第11條第1
    項分別定有明文。查上訴人主張被上訴人應負國家賠償責任
    ，被上訴人於98年5月20日拒絕賠償，有被上訴人98年5月20
    日北工使字第0980409131號函可按（見原審卷第9頁），爰
    依前開規定提起本訴等情，是上訴人起訴時已履行前揭法條
    之前置程序規定，合先敘明。
貳、實體上理由
一、上訴人起訴主張：上訴人因舉辦公益活動廣告宣傳所需，而
    於台北縣淡水鎮○○○路73-4號牆壁設置廣告鐵架（下稱系
    爭廣告鐵架），於民國（下同）95年11月向被上訴人申請建
    築執照之許可，因程序要件不備，被上訴人檢還上訴人之申
    請書後，限期上訴人應於95年12月15日前補正相關申請文件
    ，上訴人再度於同年12月間備齊相關文件連同建物所有權狀
    正本及安全證明書等文件，送件申請，嗣因被告所屬公務員
    丙○○、辛○○二人因交接時，遺失上訴人所有上開相關申
    請文件及建物所有權狀正本，然台北縣政府違章建築拆除大
    隊並未正式發函通知上訴人，逕於96年5月23日拆除系爭廣
    告鐵架，致上訴人受有新台幣（下同）239,946元之損失，
    被上訴人所屬公務員遺失上訴人所有之申請文件，且未合法
    通知上訴人，逕行拆除系爭廣告鐵架，被上訴人一方面通知
    上訴人補正系爭廣告鐵架之申請程序，一方面卻又強制拆除
    系爭廣告鐵架，被上訴人所屬公務員執行職務，顯有過失，
    爰依國家賠償第2條第2項前段之規定，提起本訴，並聲明：
    被上訴人應給付上訴人239,946元（原審為上訴人全部敗訴
    之判決），上訴人不服提起上訴，併聲明：原判決廢棄，被
    上訴人應給付上訴人239,946元。
二、被上訴人則以：系爭廣告鐵架之違法廣告，係經民眾陳情後
    ，被上訴人以95年8月31日北府工使字第09506 24278號函（
    即被上訴人於原審提出之附件3，以下簡稱附件3）請建物所
    有權人（以下簡稱屋主）即王憶如限期於95年9月15日前自
    行拆除或補辦手續，上訴人雖於95年11月申請設立公益廣告
    ，因申請文件有缺失，及現場廣告鐵架與申請文件不符等是
    由，經被上訴人以95年11月30日北府工使字第09508361 63
    號函檢還申請書（即被上訴人於原審提出附件4，以下簡稱
    附件4），限期上訴人於95年12月15日補辦申請程序或自行
    拆除在案，然上訴人並未按期辦理，再經民眾於96年3月9日
    陳情，經被上訴人96年3月14日勘查，卻係麗寶建設股份有
    限公司（下稱麗寶建設公司）所張貼之「尚海」之招牌廣告
    ，並非上訴人申請之公益廣告，被上訴人再以96年3月22 日
    北府工使字第09601 85906號函（即被上訴人於原審提出附
    件7，以下簡稱附件7），函知麗寶建設公司於96年4月10 日
    前補辦手續或自行拆除，並副知屋主王憶如，麗寶建設公司
    於96年4月18日函知上訴人，麗寶公司拆除時自應已知會屋
    主王憶如始得拆除，因此，王憶如及上訴人自應已知悉應於
    前揭期限內補正申請程序，然被上訴人於96年5月2日現場勘
    查，系爭廣告鐵架並未拆除，被上訴人再度於96年5月4日北
    府工使字第09602623 20號函（即被上訴人於原審提出之附
    件10，以下簡稱附件10），函知麗寶建設公司及王憶如於96
    年5月15日前補辦手續或自行拆除。臺北縣政府違章建築拆
    除大隊（下稱違章拆除大隊）於96年5月1日至現場勘查，認
    定該系爭廣告物係屬實質違建，以96年5月9日北府工拆字第
    096003 1408號違章建築認定通知書張貼於現址，違章拆除
    大隊依行政程序法及違章建築處理辦法第7條之規定，於96
    年5月11日現場公告張貼北府工拆字第0960031910號拆除時
    間通知書，並說明96年5月17日起執行拆除；上訴人猶未拆
    除，違章拆除大隊依建築法建築法第97條之3規定，於96 年
    5月23日執行拆除該招牌廣告鐵架，綜上所述，被上訴人自
    95年8月31日起至96年5月23日拆除系爭廣告鐵架，長達8 個
    月期間，已多次通知屋主或廣告物使用人補正申請程序，並
    於95年11月間檢還上訴人之申請書，上訴人自應期限內補正
    申請程序，上訴人於合法收受通知後，卻未於期限內補正申
    請程序，反而坐收麗寶建設公司之廣告利益，準此，被上訴
    人執行職務，自無過失可言等語置辯，並聲明：上訴駁回。
三、兩造不爭執之事實（見本院卷第29頁，99年6月29日準備程
    序筆錄）
  (一)被上訴人經民眾檢舉發現於台北縣淡水鎮○○○路73之4號
    （以下簡稱系爭建物）外牆違規設置廣告，被上訴人以附件
    3函文函請系爭建物所有權人甲○○於95年9月15日前自行拆
    除或補辦申請許可（見原審卷第第31頁）。上訴人於95年11
    月間向被上訴人於台北縣淡水鎮○○○路73之4號聲請設立
    導盲犬公益廣告之使用執照之許可，經被上訴人以附件4函
    文，見原審卷第33頁）隨函檢還上訴人之申請書，並限期於
    95年12月15日前補辦手續或自行拆除，有被上訴人於原審提
    出之附件1至4函文可按（見原審卷第28至33頁、35至41頁）
    。
  (二)被上訴人於96年3月14日勘查現場發現系爭建物外牆之廣告
    物為麗寶建設公司所設置之「尚海」廣告，被上訴人以附件
    7函文（原審卷第48頁，以下簡稱附件7函文）函請麗寶公司
    於96年4月10日補辦手續或自行拆除，麗寶建設公司於96年4
    月18日（96）寶字第87號函（即被上訴人於原審提出之附件
    8 函文，原審卷第50頁，以下簡稱附件8函文）告知被上訴
    人前揭廣告已拆除，但經被上訴人於96年5月2日至現場勘查
    ，仍留有支框架尚未拆除，有被上訴人於原審提出之附件6
    、7 、8、9可按（見原審卷第48至52頁）。
  (三)被上訴人於96年5月2日至現場查看仍有支框架未拆除，被上
    訴人於96年5月4日北府工使字第0960262320號函通知麗寶建
    設公司、甲○○限期於96年5月15日補正手續或自行拆除，
    逾期將依法拆除，有被上訴人於原審提出之附件10函文可按
    （見原審卷第53頁，以下簡稱附件10）。
  (四)被上訴人將權限委任下級機關即台北縣政府工務局違章建築
    拆除大隊於96年5月1日至現場查看，而以96年5月9日以北府
    工拆字第0960031408號函認定前揭未拆除之支框架為實質違
    建，於96年5月11日於系爭建物一樓張貼拆除公告，公告將
    於96年5月17日執行拆除，並於96年5月23日執行拆除，有被
    上訴人於原審提出之附件11可按（見原審卷第55至60頁）。
四、本件爭點及本院判斷（見本院卷第29頁，99年6月29日準備
    程序筆錄）
    上訴人主張前揭事實，固據提出給付承造廠商榮美工程有限
    公司之支票影本及永峰廣告開立發票影本、國家賠償請求書
    、被上訴人98年5月20日北工使字第0980409131號函、附件3
    、附件4、上訴人刊登公益廣告剪報資料等影本為證，被上
    訴人則以前詞置辯，因此本件應審究者為(一)被上訴人所屬公
    務員執行職務有無過失不法侵害上訴人之權利？(二)上訴人是
    否受有損害239,946元？茲分述如下：
  (一)國家賠償法第2條第2項前段所定：公務員於執行職務、行使
    公權力時，因故意或過失不法侵害人民自由或權利者，國家
    應負損害賠償責任，應具備(一)行為人須為公務員、(二)須為執
    行職務行使公權力之行為、(三)須係不法之行為、(四)須行為人
    有故意過失、(五)須侵害人民之自由或權利、(六)須不法行為與
    損害之發生有相當因果關係之要件，始足相當（最高法院90
    年度台上字第371號判決意旨參照）。按招牌廣告為建築法
    所稱之雜項工作物，未經申請雜項執照，經主管機關審查許
    可並發給執照，不得擅自建造照建築法第7條、第25條、第
    28條分別定有明文。除依建築法第97條之3第1項規定，於一
    定規模以下，得免申請雜項執照，其管理並得簡化，正面式
    招牌廣告縱長未超過2公尺者，得免申請雜項執照，又而超
    過2公尺以上之正面式招牌廣告者，應備具申請書，檢同設
    計圖說，設置處所之所有權或使用權證明及其他相關證明文
    件，向直轄市、縣(市)主管建築機關或其委託之專業團體申
    請審查許可，而建築法修正施行後，違反第97條之3第2項規
    定，未申請審查許可，擅自設置招牌廣告或樹立廣告者，處
    建築物所有權人、土地所有權人或使用人新臺幣4萬元以上
    20萬元以下罰鍰，並限期改善或補辦手續，屆期仍未改善或
    補辦手續者，得連續處罰。必要時，得命其限期自行拆除其
    招牌廣告或樹立廣告，違章建築拆除時，敷設於違章建築之
    建築物設備，一併拆除之。經公告或書面通知強制執行拆除
    之違章建築，如所有人、使用人或管理人規避拆除時，拆除
    人員得會同自治人員拆除之，並由轄區警察機關派員維持秩
    序，建築法第97條之3第1、2項、第95條之3、招牌廣告及樹
    立廣告管理辦法第3條、第5條、違章建築處理辦法第7條分
    別定有明文。因此，上訴人設立之系爭正面式廣告鐵架已逾
    2公尺以上，已據上訴人所自認（見本院卷第73頁、99年8月
    18日筆錄），自應向被上訴人申請審查許可，未經審查許可
    ，擅自設立者，被上訴人得處以罰鍰，並得連續處罰，並同
    時命補辦手續，未於期間內補正者，自得依據違章建築處理
    辦法之規定依法逕行拆除之。按當事人主張有利於己之事實
    者，就其事實有舉證之責任，民事訴訟法第277條前段定有
    明文，復按民事訴訟如係由上訴人主張權利者，應先由上訴
    人負舉證之責，若上訴人先不能舉證，以證實自己主張之事
    實為真實，則被上訴人就其抗辯事實，即令不能舉證，或其
    所舉證據尚有疵累，亦應駁回上訴人之請求，最高法院72年
    台上字第4225號判決可資參照。因此，上訴人自應先舉證其
    已合法申請許可取得雜項執照之許可，或經被上訴人命補正
    申請手續後，已於期限內合法補正程序，始得合法設立系爭
    廣告鐵架，而被上訴人因故意或過失不法執行職務而拆除上
    訴人所有之合法廣告鐵架等事實，先為敘明。
  (二)參以證人即被上訴人承辦員丙○○於原審證述；「法官：（
    提示被證四）有何意見？）是我承辦，上訴人在95.11聲請
    廣告招牌之許可，當時是接到民眾陳情，後來到現場會勘，
    確係未經申請之廣告，就發通知廣告招牌上公司給違規人作
    改善，聲請人提出聲請，因文件不齊全，被我駁回。」、「
    （法官問：申請駁回後上訴人有無第二次申請？）如果事後
    有申請一定會有掛號的程序，不可能無緣無故公文就不見。
    」（見原審卷第87頁，99年3月23日筆錄），於本院審理時
    證述：「（法官問：當初有無通知上訴人來補件？）我沒有
    印象有收到上訴人之補件」、「（法官問：有無向上訴人承
    認有收到上訴人之補件申請書，但已遺失？）沒有」、「上
    訴人法定代理人問：當初我與你如何認識？）我知道當初你
    有來找我。」「（上訴人法定代理人問：辛○○是你介紹我
    認識，說案件移交給證人辛○○，我的郵件已遺失？）是，
    時間太久了，我已忘記，我沒有跟上訴人說文件遺失。我找
    辛○○先生是因為我們轄區有更替，我找我的後手跟上訴人
    認識。」等語。證人辛○○於本院審理時證述：「（法官問
    ：有無跟上訴人承認他所申請之文件有遺失？）沒有，我只
    記得我跟他說他的廣告招牌不合法，就算提出申請也不會過
    ，因為廣告鐵架已完全擋住窗戶，無法避難逃生，除非他把
    鐵架弄成兩部分，但我沒有說弄成兩部分就會准許，我們還
    是要看他的申請書內容。」、「（上訴人法定代理人問：我
    為何會與證人談到話？）宋先生與我要交辦業務，我有上訴
    人說案件由我承接。」等語，（見本院卷第49頁背面、第50
    頁，本院99年7月27日筆錄），足見，被上訴人所屬公務員
    丙○○、辛○○並未向上訴人承認遺失申請文件等事實，上
    訴人主張被上訴人所屬公務員向上訴人承認遺失其申請文件
    云云，自非可採。
  (三)再者，依據被上訴人自認有收受上訴人附件4之函文，其函
    文指明上訴人申請文件之缺失為未檢附承造商營利事業登
    記證影印本及加蓋公司大小章未依現況廣告招牌之數量、
    型式分別填具申請書未檢附廣告物設置樓層之建物登記謄
    本正本及申請人之身分證影本正反面等文件（即上訴人於原
    審提出之原證4，被上訴人於原審提出之附件4，原審卷第96
    頁、第53至54頁），準此，被上訴人要求上訴人補正之申請
    文件為建物登記謄本正本，並非建物所有權狀正本。然參以
    證人即屋主王憶如證述「（法官問：何時開始提供房屋外牆
    供上訴人為廣告看板？）95年5月，剛開始是提供房屋權狀
    之影本，後來還有給正本，正本到目前都沒有拿回來，我找
    上訴人要回，他說已交給台北縣政府工務局。我是在95 年5
    月提供影本，在95年12月間提供正本。」、「（法官問：是
    否知道上訴人有申請廣告許可？）知道，我有看到他第一次
    遞件，第二次是補件，有看到，否則我不會將房屋權狀交給
    他，因為我怕他不知道會將我正本拿去哪裡，所以我偕同他
    到郵局去寄件，後來我看他招版被拆除，我問他為何申請後
    廣告怎麼被拆，我問他拿回權狀，他才說工務局尚未返還。
    」「（法官問：提示原審卷第53頁附件10，有無收到過此份
    公文？）有，是周先生拿給我看，我才會拿房屋權狀給他看
    。」（法官問：提示卷第31頁原審附件3，你看到的究竟是
    何份公文？）我不記得我收到的是哪一份公文，我總共只有
    收到一次，我記得是收到最早的那份，後來差了快半年周先
    生跟我說工務局要權狀正本，第一次是在95年5 月申請是用
    權狀影本，到了半年後才跟我說要補權狀正本，第二次時間
    我忘記記了，只記得隔了約半年。我也沒有保留公文。」等
    語，觀之上訴人陳述「證人收到的是95年的公文，最早是她
    收到公文，她來告訴我我才去申請，我申請後，工務局駁回
    我的申請，要求要權狀正本，我才拿公文去給證人看，跟她
    拿權狀正本。我第一次申請是95年11月，95年5 月是先跟證
    人租地方來掛廣告，但都沒有向工務局申請，當時只有作廣
    告架而已，因證人95年9月收到95年8月31日收到附件3的公
    文，我才在95年11月申請，工務局在95年11月29 日發函(原
    審附件4)給我，說我的缺失，並索取建務權狀正本及安全證
    明書，我才在95年12月請永豐廣告開一個安全證明書，並會
    同證人去補寄申請書。再來證人就沒有再收到任何的公文」
    等語（見本院卷第48頁）。徵之社會常情，被上訴人命上訴
    人申請補正文件僅記載須補正建物登記謄本正本，上訴人自
    得以自己之名義，逕行向地政機關申請即可取得建物登記謄
    本正本，自無向屋主另行取得所有權狀正本之必要，再者，
    上訴人自認係持前揭附件4之文件向屋主王憶如索取所有權
    狀正本，然上開函文既僅記載須建物登記謄本正本，王憶如
    並無交付建物所有權狀正本之必要，屋主王憶如自不可能自
    行主動交付建物所有權狀正本於上訴人。況上訴人主張僅以
    3,000元之租金，向屋主王憶承租系爭建物之外牆作為刊登
    廣告使用，屋主王憶如殆無可能為配合上訴人之申請，另行
    提供附件4所載申請文件所不必要之建物所有權狀正本交付
    上訴人郵寄，且王憶如證述自95年12月底交付上訴人建物所
    有權狀正本迄今，已逾約4年，猶未上訴人催討，顯屬違背
    常情。況系爭建物持續出租他人使用，經證人王憶如證述屬
    實（見本院卷第48頁背面），房屋之承租人有可能隨時要求
    提示建物所有權狀正本，王憶如卻未向上訴人催討或另行申
    請補發所有權狀正本，有違經驗法則。又證人王憶如證述上
    訴人於95年5月間第一次向其索取建物所有權狀影本申請，
    隔半年始再向其索取建物所有權狀正本等語，其證詞核與上
    訴人於95年11月間第一次向被上訴人申請書之時間不符，參
    以上訴人係因王憶如收受附件3之函文後，始於95年11月間
    向被上訴人提出申請，自不可能於95年5月間即向王憶如取
    得建物所有權狀影本，因此，上訴人應係於95年11月間第一
    次向王憶如取得建物所有權狀影本，如依證人王憶如所述，
    上訴人相隔半年始第二次向其索取建物所有權狀正本，則係
    遲至96年4月月或5月間，上訴人始取得王億如之建物所有權
    狀正本，顯已逾被上訴人命上訴人於95年12月15日限期補正
    之時間。再者，系爭廣告鐵架經違章建築拆除大隊時，仍為
    一件式之廣告鐵架，有被上訴人於原審提出之照片可按（見
    原審卷第60頁），並未將系爭廣告鐵架分割為二，證人王憶
    如卻證述有收受永峰廣告公司負責人乙○○通知更改鐵架規
    格分為二件之通知云云，已明顯違反事實，證人王憶如前揭
    證詞，多所矛盾，不符常情，因此，證人王憶如證述已將建
    物權狀正本交付上訴人，並隨同上訴人前往郵局送件申請云
    云，自非可採。觀之上訴人自認當時係向屋主取得建物所有
    權狀正本及安全證明書交付郵局送達被上訴人等語（見本院
    卷第48頁），然參前揭附件4之函文並未要求上訴人提出安
    全證明書及建物所有權狀正本，上訴人卻陳述向永峰公司索
    取安全證明書及向屋主王憶如索取建物所有權狀正本前往郵
    局郵寄被上訴人云云，顯非本件被上訴人依法補正之程序，
    上訴人前揭主張，核與事實不符。退萬步言之，上訴人既係
    以掛號文件遞交申請文件，自應留存掛號文件回執，或向郵
    局查詢送達時間，卻未為之，自無從證明上訴人已於95年12
    月15日之期限內已完成申請程序甚明。
  (四)上訴人自認被上訴人於原審提出之附件3函發函限期屋主王
    憶如於95年9月15日補正程序或自行拆除時，王憶如有通知
    上訴人補正程序等情（見本院卷48頁，本院99年7月27日筆
    錄），因此，上訴人自應於95年9月15日前向被上訴人補正
    申請程序，然上訴人卻遲至95年11月間始向被上訴人申請，
    被上訴人於95年11月30日以附件4之函文退還上訴人之申請
    書，並限期上訴人於95年12月15日補正申請程序，然上訴人
    迄今並未舉證已合法補正申請完畢，已如前述，且上訴人亦
    自認丙○○告知其文件遺失後，迄今均未再向屋主取得所有
    權狀，或安全證明等語（見本院卷第30頁背面），因此，上
    訴人所搭建之系爭廣告鐵架，並未經取得被上訴人建照審查
    之許可，卻擅自於96年3月14日將系爭廣告鐵架交由麗寶建
    設公司使用懸掛商業廣告，因此，上訴人自有違反建築法第
    95條之3、第97條之3第1、2項之規定，且被上訴人以附件7
    函文通知麗寶建設公司限期於96年3月22日前自行拆除或補
    正程序，麗寶建設公司以附件8之函文函覆被上訴人已拆除
    廣告，顯見麗寶建設公司已合法收受附件7之函文，上訴人
    既係無償借貸於麗寶建設公司懸掛商業廣告，麗寶建設公司
    獲有懸掛廣告之商業利益，自應知會上訴人補正申請程序，
    然截至違章拆除大隊於96年5月23日拆除系爭廣告鐵架，上
    訴人均未舉證已於95年12月15日之合法期限內補正申請程序
    ，綜上情節，被上訴人分別於95年8月31日、95年11月30日
    、96年3月22日以附件3、4、7之函文通知屋主、上訴人、系
    爭廣告鐵架之使用人限期於95年9月15日、95年12月15日、
    96年4月10日完成補正申請程序，參之上訴人於95年8月31
    日起至96年5月23日拆除時止，長達8個月之時間內，上訴人
    均未依法限期內補正申請程序，甚至尚未取得合法審查許可
    前，擅自允許麗寶建設公司懸掛與上訴人所申請文件係懸掛
    公益廣告完全不符之賣屋商業廣告，足見，上訴人設立系爭
    廣告鐵架，確為違法之行為，而被上訴人所屬公務員既已依
    法多次依法通知上訴人或屋主甲○○、麗寶建設公司補正申
    請程序，其執行職務自無過失可言，縱被上訴人無法舉證已
    合法送達附件10函文之送達回執，難認有何過失可言。
  (五)系爭廣告鐵架經違章建築拆除大隊時，仍為一件式之廣告鐵
    架，已如前述，因此，證人乙○○卻證述於95年年底受上訴
    人委託更改鐵架分為二云云，顯與事實不符，揆之前開說明
    ，系爭廣告鐵架自應適用建築法第7條、第25條、招牌廣告
    及樹立廣告管理辦法第5條之規定，上訴人應向被上訴人申
    請審查許可，取得雜項執照，始得設立，因此，上訴人抗辯
    已請永峰廣告公司將系爭廣告鐵架分割為二，縱長未超過2
    公尺，免申請雜項執照云云，顯不足取。
  (六)系爭廣告鐵架拆除時間為96年5月23日，自應適用96年3月21
    日修正後之行政執行法。按依法令或本於法令之行政處分，
    負有行為或不行為義務，經於處分書或另以書面限定相當期
    間履行，逾期仍不履行者，由執行機關依間接強制或直接強
    制方法執行之。前項文書，應載明不依限履行時將予強制執
    行之意旨。前條所稱之間接強制方法如下：(一)代履行。(二)怠
    金。前條所稱之直接強制方法如下：(一)扣留、收取交付、解
    除占有、處置、使用或限制使用動產、不動產。(二)進入、封
    閉、拆除住宅、建築物或其他處所。(三)收繳、註銷證照。(四)
    斷絕營業所必須之自來水、電力或其他能源。(五)其他以實力
    直接實現與履行義務同一內容狀態之方法。行政執行法（96
    年3月21日修正）第27條、第28條定有明文。上訴人既未舉
    證已於96年5月15日前已合法補正申請程序，已如前述，系
    爭廣告鐵架即為違法之違章建築，違章拆除大隊自得依據修
    正前之前揭規定於張貼公告後，逕為拆除，並無不法侵害人
    民自由或權利，綜上所述，上訴人未能舉證被上訴人所屬公
    務員於執行職務行使公權力時，有何故意或過失不法侵害上
    訴人之權利之事實，揆諸首開說明，上訴人之主張，即無足
    取。
五、綜上述，上訴人依據國家賠償法第2條第2項前段，請求被上
    訴人給付239,946元，為無理由，不應准許。其假執行之聲
    請亦失所附麗，應併予駁回。原審為上訴人敗訴之判決，及
    駁回其假執行之聲請，並無不合。上訴意旨指摘原判決不當
    ，求予廢棄改判，為無理由，應予駁回。
六、本件判決基礎俱已臻明確，兩造其餘攻防方法及訴訟資料經
    本院審酌後，核與判決不生影響，無逐一論駁之必要，併此
    敘明。
七、據上論結，本件上訴為無理由，依民事訴訟法第436條之1第
    3 項、第449條第1項、第78條，判決如主文。
中    華    民    國    99    年    8    月    31    日
                 民事第三庭
                            審判長  朱耀平
                            法  官  邱育佩
                            法  官  徐玉玲
以上正本係照原本作成
不得上訴。
中    華    民    國    99    年    8    月    31    日
                             書記官  陳宥伶

司法院資訊處製作；財團法人民間司法改革基金會備份。
